【裁判字號】    94,訴,465
【裁判日期】    950126
【裁判案由】    違反毒品危害防制條例
【裁判全文】
臺灣嘉義地方法院刑事判決               94年度訴字第465號
公  訴  人  臺灣嘉義地方法院檢察署檢察官
被      告  甲○○
                      巷20弄.
指定辯護人  本院公設辯護人  乙○○
上列被告因違反毒品危害防制條例案件，經檢察官提起公訴（九
十四年度偵字第二九七一號），本院判決如下：
    主  文
甲○○連續販賣第三級毒品，累犯，處有期徒刑年陸月。販賣
第三級毒品之所得新臺幣貳拾伍萬伍仟元沒收之，如全部或一部
不能沒收時，以其財產抵償之。扣案之第三級毒品愷他命（純度
百分之八十一點九）驗後剩餘毛重捌佰伍拾陸點伍玖公克及行動
電話（序號000000000000000、門號0000000000）壹支，均沒收
。
    事  實
一、甲○○（綽號長榮）前因違反肅清煙毒條例，經臺灣臺南地
    方法院於民國八十六年七月十日以八十六年度訴字第三二九
    號判處有期徒刑三年四月，上訴後，經臺灣高等法院臺南分
    院八十六年度上訴字第一七七二號判決上訴駁回，於八十六
    年十一月二十五日確定；又因妨害自由案件，經臺灣臺南地
    方法院於八十八年十二月三日以八十八年度訴緝字第六七號
    ，判處有期徒刑三月確定，經臺灣嘉義地方法院檢察署檢察
    官聲請就前開二案件定應執行刑，臺灣臺南地方法院於八十
    九年一月二十五日以八十九年度聲字第二一四號裁定前開二
    案件應執行有期徒刑為三年六月，並於九十年四月二十三日
    假釋付保護管束出監，而於九十二年二月二十七日假釋期滿
    執行完畢，仍不知悔改，明知愷他命（俗稱Ｋ他命）屬於毒
    品危害防制條例所管制之第三級毒品，對於人體危害甚大，
    基於販賣第三級毒品營利之概括犯意，經他人介紹綽號「小
    凱」之王贊豐（另案審理中）之男子後，獲知王贊豐可提供
    鉅量Ｋ他命以供自己販售，即連續於下列時、地以每公克新
    台幣（下同）八百五十元之價格，販售Ｋ他命予綽號「阿弟
    仔」之張正諺三次：
  (一)於九十四年三月中旬，在嘉義縣中埔交流道下，販賣價格十
    七萬元之Ｋ他命二百公克予張正諺。
  (二)於九十四年四月間，在甲○○位於臺南縣永康市○○里○○
    路○段九八巷二十弄十八號住處，販賣價格八萬五千元之Ｋ
    他命一百公克予張正諺。
  (三)於九十四年五月十六日，在甲○○前開住處，販賣價格為九
    十萬元之Ｋ他命予張正諺時，因張正諺與警方配合，經警查
    獲，而未完成交易，並扣得張正諺所有之Ｋ他命八百五十六
    點八七公克及販賣Ｋ他命聯絡之行動電話（序號0000000000
    00000、門號0000000000）一支。
二、案經臺南縣警察局及行政院海岸巡防署海岸巡防總局中部地
    區巡防局請報臺灣嘉義地方法院檢察署檢察官偵查起訴。
    理  由
一、被告甲○○及辯護人對於被告以外之人在警詢及檢察官偵查
    時所為之陳述，表示對於其證據能力不爭執，且本院認為前
    開陳述之筆錄作成時之情況，合法且無不當，故被告以外之
    人在警詢及偵查時之陳述，有證據能力，自得為證據，先予
    敘明。
二、按所謂「陷害教唆」，係指犯罪行為人原不具犯罪之故意，
    純因司法警察之設計教唆，始萌生犯意，進而著手實行犯罪
    構成要件行為之謂。本件被告於九十四年五月十六日因證人
    張正諺及張至宏等人與警方配合，佯向被告甲○○購買Ｋ他
    命一節，雖係證人與警方合作破案，然因在此之前，被告已
    有多次販賣Ｋ他命之故意，並非原不具犯意之人，故該次所
    破獲被告販賣Ｋ他命之事，非屬警方之「陷害教唆」所致，
    併此敘明。
三、訊據被告甲○○對於上開犯行矢口否認，辯稱：王贊豐是伊
    的藥頭，都是別人打電話要買時，伊再聯絡王贊豐，伊只是
    向雙方賺取Ｋ他命施用而已，都沒有拿到錢，且都是照藥頭
    的價錢賣給別人，其中一次在嘉義縣中埔交流道下方賣兩百
    公克給「阿弟仔」張正諺，也是照藥頭的價錢，伊只是賺Ｋ
    他命施用而已，沒有賺差額或拿傭金，伊所施用的Ｋ他命價
    值約伍千元至一萬元。交易的價錢是一公克八百五十元云云
    。惟查：
  (一)被告於警詢時供稱：我初販售毒品Ｋ他命時都是有人打我所
    使用之行動電話，對方會先跟我講要拿多少量之Ｋ他命，然
    後我再打電話給提供Ｋ他命之上手，上手如有貨時，會將毒
    品拿到我家巷子旁，再打電話叫我出來拿，我拿到Ｋ他命後
    會讓要買的人試，覺得可以的話，再將錢交給我，我再交給
    上手，上手會再將我應得之金錢拿給我，我每一百公克Ｋ他
    命進價是八萬五千元，再以九萬元販售出去等語（見警卷第
    三頁）。又被告於偵查中亦供稱：「（問：賣毒品多久? ）
    去年十一月，都賣Ｋ他命。（問：毒品賣給阿弟的過程如何
    ？）阿弟先到我家的車庫等，我打電話給小凱，請他把貨品
    送過來給阿弟他們試，他們試完說不錯，我再請小凱把毒品
    送過來。」等語（見偵查卷第七六頁、第七七頁），又證人
    張正諺於偵查中證稱：係從九十四年二、三月開始向被告購
    買毒品，共向被告購買三、四次，第一次是國曆二、三月，
    以每百公克價格九萬元至十萬元，約購買三百公克，是Ｋ他
    命，且向被告購買前被告並未告知毒品來源，約二星期後再
    向被告購買毒品，九十四年五月十六日是配合警方查獲，我
    們到時，他在外面跟一個開白色車子的人講話，並請我們到
    裡面等，後來拿一些Ｋ他命給我們試，我們說還好，他要求
    他朋友把整塊的東西拿給我們看，他到了現場東西拿出來時
    ，警察就查獲了等情（見偵查卷第六九頁、第七十頁）。足
    見若有人要向被告購買Ｋ他命時，被告先聯絡「小凱」即王
    贊豐，待毒品送來後，再由欲購買之人試用，之後再交錢予
    被告，被告並從中取得不法利益。
  (二)又被告究竟販賣多少次Ｋ他命予張正諺，其販賣之時間、地
    點為何，被告與證人張正諺前後供述及陳述均有差異，被告
    於警詢中供稱：綽號「阿弟」之男子共向我買過大約三次的
    毒品Ｋ他命，第一次是在九十四年三月中旬，購買二百公克
    ，價格為十七萬元，當時是我親自將毒品Ｋ他命從台南開車
    至嘉義市區販售給他的，第二次是在九十四年四月間向我購
    買的，購買一百公克，價格為八萬五千元，是在我台南縣永
    康市○○路○段九八巷二十弄十八號住處販售給他的，第三
    次則是九十四年五月十六日要購買一公斤Ｋ他命，價格為九
    十萬元等語（見警卷第三頁、第四頁）。又被告於偵查中則
    供稱：第一次賣給張正諺是今年（指九十四年）三月中旬，
    我拿到嘉義，賣二百公克十七萬元，賺五千元，我是幫小凱
    送的，第二次是四月初等語（見偵查卷第七七頁）。另被告
    於本院審理時復供述：「（問：張正諺買多少？）最後一次
    被查獲那次說要八百五十公克，一次在中埔交流道兩百公克
    ，在廟那邊要拿一百（公克），但是沒有成交。（問：你剛
    才說你在中埔交流道那裡賣兩百公克給阿弟？）我拿兩百公
    克給阿弟。（問：這次是何時？）是出事情的前三、四個月
    ，時間我已經有點忘記了。（問：兩百公克，一公克多少錢
    ？）一公克是八百五十元。（問：你有無在你台南縣永康市
    ○○路的住處那裡賣過給阿弟？）那次就是破獲那次，有拿
    給他，就是八百五十克的那次。（問：於你富強路住處交易
    幾次？）他來我那邊交易有兩次，有一次是沒有拿東西，只
    有看東西而已，八百多克那次是交易的時候被抓到就是五月
    十六日那次。」等語（見本院卷第八頁、第九頁）；然張正
    諺警詢時亦陳稱：係從九十四年一月份開始向綽號「長榮」
    之被告購買Ｋ他命，於九十四年四月一日被警查獲前，共向
    被告購買約三至四次左右Ｋ他命，於九十四年三月份時與被
    告在嘉義縣南二高中埔交流道下見面，那次被告攜帶約二至
    三百公克之Ｋ他命毒品，以每一百公克九萬元至九萬五千元
    之價格販售予我，他只有這一次攜帶Ｋ他命毒品販售給我，
    其餘都是我到台南找他購買，都是事先以電話聯繫，我於九
    十四年四月一日被查獲後即配合警方追查毒品上游，於九十
    四年五月十六日晚上七時三十分在台南被告住處查獲Ｋ他命
    一大包八百五十六點八七公克（指送驗前之重量）等語。另
    張正諺於偵查中，則另證稱：向被告購買三、四次之Ｋ他命
    ，第一次是國曆二、三月，以每一百公克價格九萬元至十萬
    元，購買約三百公克，是被告送來嘉義等語（見偵查卷第七
    十頁）。由上述被告之供述與證人之陳述等情觀之，雖然證
    人與被告之陳述有部分前後不符，或相互間有所歧異時，究
    竟何者為可採，法院仍得本其自由心證予以斟酌，並從對被
    告有利之方面審酌，非謂一有不符或矛盾，即應認其全部均
    為不可採信；況證人之證言或被告之供述，每每因留意重點
    之不同，或對部分事實記憶欠明確，以致前後未盡相符，然
    其基本事實之陳述，非不得予以採信。故本院綜合被告與張
    正諺之前後供述及陳述，認為被告在警詢時坦承販賣三次Ｋ
    他命予張正諺之行為與張正諺之陳述較為接近，亦較可採。
  (三)綜上所述被告販賣三次Ｋ他命予張正諺，其中一次未賣出即
    被查獲，賣出二次，第一次係九十四年三月中旬，在中埔交
    流道下販賣二百公克，每公克八百五十元，二百公克為十七
    萬元，第二次係九十四年四月間，在被告台南縣永康市之住
    處，販賣一百公克，價格為八萬五千元，賣出二次所得合計
    二十五萬五千元。
  (四)被告雖辯稱其僅係居間雙方為交易，且所得之利益亦只是買
    賣雙方提供Ｋ他命予伊施用云云，然查，王贊豐與被告間之
    交易及被告與張正諺間之交易，均係各自獨立之買賣行為，
    被告並非僅係單純居間雙方交易毒品，且Ｋ他命雖係毒品，
    亦有市價可言，縱如被告所言，其未獲得金錢報酬，被告本
    有施用毒品之情況，販賣Ｋ他命，所得利益雖係毒品，對被
    告而言，亦屬減少購買毒品之支出，不失為利益之一種。
  (五)本件扣案之物品，經送刑事警察局鑑定結果為第三級毒品Ｋ
    他命，純度為百分之八十一點九，有該局九十四年八月十一
    日刑鑑字第○九四○○八四三五六號鑑定書一份可按，另有
    被告所有且供販賣Ｋ他命聯絡之行動電話一支、搜索扣押筆
    錄一份、扣押物品照片二幀等在卷可按，其事證明確，被告
    所辯實不足採，其犯行應堪認定，應依法論科。
四、查Ｋ他命係毒品危害防制條例第二條第二項第三款所稱之第
    三級毒品，故被告上開販賣二次Ｋ他命得手，一次未完成交
    易即被查獲，核其所為，係犯該條例第四條第三項販賣第三
    級毒品罪及同條例第四條第六項、第三項之販賣第三級毒品
    未遂罪；其各次販賣前持有第三級毒品之低度行為，應為其
    販賣第三級毒品之高度行為所吸收，均不另論罪。被告先後
    二次販賣第三級毒品既遂、一次販賣第三級毒品未遂犯行，
    時間緊接，方法雷同，所犯均係構成要件相同之罪名，顯係
    基於概括犯意為之，應依刑法第五十六條規定，論以連續販
    賣第三級毒品既遂罪，並加重其刑。又被告前因違反肅清煙
    毒條例，經臺灣臺南地方法院於八十六年七月十日以八十六
    年度訴字第三二九號判處有期徒刑三年四月，上訴後，經臺
    灣高等法院臺南分院八十六年度上訴字第一七七二號判決上
    訴駁回，於八十六年十一月二十五日確定；又因妨害自由案
    件，經臺灣臺南地方法院於八十八年十二月三日以八十八年
    度訴緝字第六七號，判處有期徒刑三月確定，經臺灣嘉義地
    方法院檢察署檢察官聲請就前開二案件定應執行刑，臺灣臺
    南地方法院於八十九年一月二十五日以八十九年度聲字第二
    一四號裁定前開二案件應執行有期徒刑為三年六月，並於九
    十年四月二十三日假釋付保護管束出監，而於九十二年二月
    二十七日假釋期滿執行完畢等情，有被告之臺灣高等法院全
    國前案紀錄表一份附卷可佐，其於五年內再犯本件有期徒刑
    以上之罪，為累犯，應遞加重其刑。又被告因供出毒品來源
    ，因而破獲王贊豐販賣毒品予被告一節，有臺灣臺南地方法
    院檢察署九十四年度偵字第一四二四三號起訴書一份附卷可
    憑，本院依毒品危害防制條例第十七條規定，自得減輕其刑
    ，並與上開加重部分，先遞加後減之。爰審酌被告前有肅清
    煙毒條例及妨害自由之前科素行、國中畢業之智識程度，理
    應知悉現行法律規範對於毒品之禁令及重罰，竟仍無視於毒
    品對國民健康之戕害及國家杜絕毒品犯罪之禁令，依然販賣
    相當數量毒品予他人，助長毒害擴散，足見其無視於法律規
    範及刑罰制裁之態度，惡性難謂輕微，然犯罪後態度尚屬良
    好等一切情狀，量處如主文所示之刑，以資懲儆。
五、本件被告販賣第三級毒品Ｋ他命，總計賣出二次，一次未賣
    出即被查獲，所得共計二十五萬五千元，業據被告供述明確
    ，以如前述，應依毒品危害防制條例第十九條第一項之規定
    沒收之，如全部或一部不能沒收時，以其財產抵償之。再按
    毒品危害防制條例第十八條第一項中段規定，查獲第三級毒
    品，如無正當理由而擅自持有者，應予「沒入」銷燬之。觀
    之該條文用語，係使用「沒入」銷燬，自非屬刑事上「沒收
    」，原應由行政機關以行政處分，予以「沒入」銷燬（臺灣
    高等法院九十三年九月九日九十三年度第三次刑事庭庭長法
    律問題研討會決議參照），故不得依毒品危害防制條例第十
    八條第一項前段規定，宣告「沒收銷燬」。惟按毒品危害防
    制條例雖無處罰單純持有第三級毒品之規定，然依同條例之
    規定，凡製造、運輸、販賣、引誘他人吸用及轉讓第三級毒
    品者，均有處罰明文，足徵第三級毒品，仍屬違禁物無疑。
    至毒品危害防制條例固未處罰單純持有此類毒品，乃因其可
    罰性較低，依比例原則，予以除罪化而已，並不影響第三級
    毒品為違禁物之本質（最高法院九十二年度臺非字第一三八
    號判決意旨參照）。查本件扣案之第三級毒品Ｋ他命八包，
    驗後剩餘毛重八百五十六點五九公克，揆諸前開說明，既屬
    違禁物，故不問屬於犯人與否，自應依刑法第三十八條第一
    項第一款宣告沒收。另扣案之行動電話（序號000000000000
    000、門號0000000000）一支，係被告所有，且供犯罪所用
    之物，此為被告所自承，應依毒品危害防制條例第十九條第
    一項規定宣告沒收。
六、公訴意旨認為被告另認為被告自九十三年十一月某日起至九
    十三年五月十六日止，以每公克九百元至九百五十元之價格
    販賣第三級毒品Ｋ他命予姓名年籍不詳綽號「阿安」之男子
    數次，因認被告涉有販賣第三級毒品罪嫌，然查：起訴意旨
    認為被告尚販賣Ｋ他命予「阿安」之人，無非以被告之供述
    為依據，但因被告有無販賣毒品予「阿安」，遍查卷內資料
    ，僅有被告之自白，並無其他證據足以證明，故此部分罪證
    尚嫌不足，因公訴意旨認為此部分與前開起訴部分有裁判上
    之連續犯關係，故本院爰不另為無罪之諭知，併此敘明。
據上論斷，應依刑事訴訟法第二百九十九條第一項前段、毒品危
害防制條例第四條第三項、第十九條第一項、刑法第十一條前段
、第五十六條、第四十七條、第三十八條第一項第一款，判決如
主文。
本案經檢察官李志明到庭執行職務。
中    華    民    國    95    年    1     月    26    日
                   刑事第三庭  審判長法  官  沈福財
                                     法  官  卓春慧
                                     法  官  陳仁智
上列正本證明與原本無異。
如不服本判決，應於判決送達後10日內向本院提出上訴狀（應附
繕本）。
中    華    民    國    95    年    1     月    26    日
                                     書記官  李佳惠
附錄本案論罪科刑法條全文：
毒品危害防制條例第4條第3項
製造、運輸、販賣第三級毒品者，處5年以上有期徒刑，得併科
新臺幣5百萬元以下罰金。
毒品危害防制條例第19條第1項
犯第4條至第9條、第12條、第13條或第14條第1項、第2項之罪者
，其供犯罪所用或因犯罪所得之財物，均沒收之，如全部或一部
不能沒收時，追徵其價額或以其財產抵償之。


司法院資訊處製作；財團法人民間司法改革基金會備份。
